臺灣高等法院交通事件裁定　　　　　　 96年度交抗字第521號
抗　告　人
即受處分人　甲○○
上列抗告人因違反道路交通管理處罰條例案件，不服臺灣臺北地
方法院，中華民國96年6月13日所為裁定（96年度交聲字第483號
），提起抗告，本院裁定如下：
    主  文
抗告駁回。
    理  由
一、按汽車駕駛人，行經有燈光號誌管制之交岔路口闖紅燈者，
    處新臺幣（下同）1800元以上5400元以下罰鍰，道路交通管
    理處罰條例第53條第1項定有明文。又汽車駕駛人有前開規
    定之情形者，除依該條處罰鍰外，並予記違規點數3點，同
    條例第63條第1項第3款亦有明文。
二、本件抗告人即受處分人甲○○於民國（下同）96年2月2日13
    時45分許，駕駛車號6397-EX號自用小客車，行經設有燈光
    號誌管制之臺北縣永和市○○路與福和路之交岔路口時，闖
    紅燈直行，遭臺北縣政府警察局永和分局警員周德和當場攔
    停，並以受處分人有違反道路交通管理處罰條例第53條第1
    項規定之違規行為製單舉發。嗣受處分於舉發通知單上所載
    應到案日期即同96年2月17日前之同年月5日向原處分機關提
    出申訴，經原處分機關函請舉發單位永和分局調查結果，仍
    認受處分有前揭違規行為，原處分機關乃於同年4月24日依
    道路交通管理處罰條例第53條第1項及違反道路交通管理事
    件統一裁罰基準及處理細則第43條、第44條及第67條之規定
    ，裁處異議人罰鍰新臺幣（下同）2700元，並予記違規點數
    三點之事實，有臺北縣政府警察局北縣警交字第C00000000
    號舉發違反道路交通管理事件通知單、臺北市交通事件裁決
    所北市裁二字第裁22-C00000000號違反道路交通管理事件裁
    決書等影本各一件附卷可稽（見原法院卷第19頁、第20頁）
    。
三、受處分人在原法院之異議意旨略以：伊於前揭時、地駕車沿
    福和路往永福橋方向行駛時，突有一名警員騎車自對向車道
    駛越雙黃線迴轉至異議人行駛之車道，伊嚇一跳，看警員一
    眼，警員即要求伊出示行照、駕照，並聲稱伊闖紅燈，惟伊
    確無闖紅燈行為云云。惟查：
  (一)按交通警員掣單舉發違反道路交通管理處罰條例所列之違規
    事實，本質上為行政處分，係公務員基於職務上權力，依法
    就特定之具體事件所為具有公法上效果之單方行政行為，基
    於公務員為公法上行為具有公信力之原則，該行政處分當可
    被推定為真正，其據以依法處分之事實認定亦為真正無誤，
    本此公信原則，乃立法者賦予行政機關制定違反道路交通管
    理事件統一裁罰基準及處理細則，使勤務警員得當機處分，
    以達其維護交通秩序、安全之行政目的。反之，若謂公務員
    一切行政行為均需預留證據以證其實，則國家行政勢必窒礙
    難行；合先敘明。
  (二)證人即舉發本案受處分人違規行為之員警周德和於原法院以
    具結擔保渠供述之真實性，而具供證：是我舉發，違規情形
    是竹林路與福和路口是一個十字交岔路口，當時我們執勤的
    是金融巡簽勤務，我們巡簽的金融機構是華南銀行（地址為
    永和市○○路158號），當時我在華南銀行前面，看到駕駛
    人在華南銀行右手邊，就是竹林路跟福和路的十字路口，他
    沿著福和路闖紅燈（如圖示箭頭所示行車方向），我們再福
    和路125巷口攔停，當時駕駛人表明並沒有違規的事由，但
    我們認定他有闖紅燈，所以還是依法開單；當時我是站在華
    南銀行前面，所以我騎摩托車迴轉到對向去作攔停的動作等
    語（見原法院卷第24頁背面）；並據其當庭繪製受處分人行
    進示意圖一份附卷（見原法院卷第27頁）。本院審酌：(1)證
    人周德和警員與受處分人素不相識、並無宿怨，衡情當無甘
    冒偽證之罪責曲詞誣陷受處分人之必要；(2)受處分人在原法
    院與該證人同庭接時受訊問，亦供稱：（法官問：對證人所
    述有何意見？提示證人當庭所畫位置圖）證人所畫的圖沒有
    錯云云（見原法院卷第24頁背面）；顯見證人周德和警員於
    原法院所供證受處分人遭取締前之行進舉止，並非出自虛構
    ；因認證人周德和警員之供證可以採信。
  (三)受處分人所辯，顯係事後卸責之詞，委無足採；其於上揭時
    地駕駛上開汽車行經有燈光號誌管制之交岔路口，有闖紅燈
    之違規行為，洵堪認定。
四、從而，原處分機關依道路交通管理處罰條例第53條第1項、
    違反道路交通管理事件統一裁罰基準及處理細則第43條、第
    44條、第67條，暨違反道路交通管理事件統一裁罰基準表之
    規定，裁處受處分人罰鍰2700元，並依同條例第63條第1項
    第3款規定，併予記違規點數3點，核無違誤。原法院駁回受
    處分人之聲明異議，亦無不合。
五、抗告意旨略以：(一)警員當時在華南行與同行五、六位警員在
    交班，非值勤取締違規；(二)當時行經路口至二分之一即閃黃
    燈，且又被左轉車擋住，此時趕快右轉直行而過馬路，如在
    值勤之警察，豈會未見此狀況？(三)請調出路口監視器以示抗
    告人之清白，罰錢罰的心服口服云云。惟查：
  (一)本案重要之點在於受處分人於上揭時地駕駛汽車行經有燈光
    號誌管制之交岔路口，有無闖紅燈之違規行為；至於，抗告
    意旨所指舉發違規行為之員警周德和當時係在交班非值勤取
    締違規乙節，縱為屬實，亦核與發受處分人是否有交通違規
    之行為，無任何之牽涉。
  (二)證人即舉發本案受處分人違規行為之員警周德和於原法院已
    以具結擔保渠供述之真實性，而具結供證受處分人之違規行
    為，並據其當庭繪製受處分人行進示意圖一份附卷為憑（見
    原法院卷第27頁）。抗告人於同庭在場，經原法院法官訊問
    ：「對證人所述有何意見？」，亦回答「證人所畫的圖沒有
    錯」等語（見原法院卷第24頁背面）；而未提及任何有關「
    當時行經路口至二分之一即閃黃燈，且又被左轉車擋住，此
    時趕快右轉直行而過馬路」之情狀；乃其竟遲至提起抗告本
    院，始指摘有此情事，其真實性自容懷疑，而難遽予採信。
  (三)按交通警員掣單舉發違反道路交通管理處罰條例所列之違規
    事實，本質上為行政處分，係公務員基於職務上權力，依法
    就特定之具體事件所為具有公法上效果之單方行政行為，基
    於公務員為公法上行為具有公信力之原則，該行政處分當可
    被推定為真正，其據以依法處分之事實認定亦為真正無誤，
    本此公信原則，乃立法者賦予行政機關制定違反道路交通管
    理事件統一裁罰基準及處理細則，使勤務警員得當機處分，
    以達其維護交通秩序、安全之行政目的。反之，若謂公務員
    一切行政行為均需預留證據以證其實，則國家行政勢必窒礙
    難行。且經本院審酌：(1)證人周德和警員與受處分人素不相
    識、並無宿怨，衡情當無甘冒偽證之罪責曲詞誣陷受處分人
    之必要；(2)受處分人在原法院與該證人同庭接時受訊問，亦
    供稱：（法官問：對證人所述有何意見？提示證人當庭所畫
    位置圖）證人所畫的圖沒有錯云云；顯見證人周德和警員於
    原法院所供證受處分人遭取締前之行進舉止，並非出自虛構
    ；因認證人周德和警員之供證可以採信，已如前述。抗告意
    旨一再請求調出路口監視器，以使罰錢罰的心服口服等語，
    並無理由。
　(四)抗告意旨執前詞指摘原裁定不當，並無理由，其抗告應予駁
  　回。
六、據上論結，應依道路交通案件處理辦法第26條，刑事訴訟法
    第412條，裁定如主文。
中　　華　　民　　國　　96　　年　　7 　　月　　31　　日
                  刑事第十庭    審判長法　官 楊炳禎
                                      法　官 黃俊明
                                      法　官 陳博志
以上正本證明與原本無異。
不得再抗告。
                                      書記官 陳嘉文
中　　華　　民　　國　　96　　年　　7 　　月　　31　　日
